臺灣臺中地方法院民事裁定
111年度消債更字第2號
聲請人(即   
債務人)     陳佳慧即陳碧琴


相對人(即   
債權人)     國泰世華商業銀行股份有限公司

法定代理人  郭明鑑  
相對人(即   
債權人)     滙豐(台灣)商業銀行股份有限公司


法定代理人  麥康裕  
相對人(即   
債權人)     玉山商業銀行股份有限公司


法定代理人  曾國烈  
相對人(即   
債權人)     元大商業銀行股份有限公司


法定代理人  范志強  
相對人(即   
債權人)     兆豐國際商業銀行股份有限公司

法定代理人  張兆順  
相對人(即   
債權人)     遠東國際商業銀行股份有限公司


法定代理人  周添財  
相對人(即   
債權人)     安泰商業銀行股份有限公司


法定代理人  丁予康  
相對人(即   
債權人)     臺灣新光商業銀行股份有限公司

法定代理人  李增昌  
相對人(即   
債權人)     滙誠第一資產管理股份有限公司

法定代理人  莊仲沼  
相對人(即   
債權人)     台灣金聯資產管理股份有限公司


法定代理人  郭文進  
相對人(即   
債權人)     金陽信資產管理股份有限公司

法定代理人  林志亮  
相對人(即   
債權人)     台新資產管理股份有限公司

法定代理人  吳統雄  
上列債務人因消費者債務清理事件，債務人聲請更生，本院裁定
如下：
    主    文
聲請人即債務人陳佳慧即陳碧琴自中華民國111年4月11日下午4
時起開始更生程序。
本件更生程序之進行由辦理更生執行事務之司法事務官為之。
    理    由
一、按債務人不能清償債務或有不能清償之虞，且無擔保或無優
    先權之本金及利息債務總額未逾新臺幣（下同）1,200萬元
    者，於法院裁定開始清算程序或宣告破產前，得向法院聲請
    更生；債務人對於金融機構負債務者，在聲請更生或清算前
    ，應向最大債權金融機構請求協商債務清償方案，或向其住
    、居所地之法院或鄉、鎮、市、區調解委員會聲請債務清理
    之調解；又法院開始更生程序之裁定，應載明其年、月、日
    、時，並即時發生效力，消費者債務清理條例第3條、第42
    條第1項、第45條第1項、第151條第1項分別定有明文。
二、聲請意旨略以：債務人平均每月收入約22,679元，扣除每月
    生活之必要費用及扶養費約20,585元後，實不足清償無擔保
    或無優先權債務合計約3,051,048元，前曾向最大債權金融
    機構聲請消費者債務清償條例之前置協商，但協商不成立，
    爰請求准予裁定開始更生等語。
三、經查：債務人主張之上開事實，業據提出之債權人清冊、債
    務人清冊、財產收入狀況說明書、債務人財產清單、所得及
    收入清單、生活必要支出清單、戶籍謄本、財團法人聯合徵
    信中心當事人綜合信用報告回覆書、全國財產總歸戶財產查
    詢清單、財政部中區國稅局綜合所得稅各類所得資料清單、
    勞工保險被保險人投保資料表、存摺明細、薪資證明、前置
    協商不成立通知書、及相關支出及費用收據在卷可證，堪認
    債務人前開主張屬實。此外，債務人尚無經法院裁定開始清
    算或宣告破產之情事，復查無債務人有消費者債務清償條例
    第6條第3項、第8條或第46條各款所列之事由存在，則債務
    人聲請更生，即屬有據，應予准許，爰裁定如主文第1項所
    示。
四、次按，法院開始更生程序後，得命司法事務官進行更生程序
    ，消費者債務清理條例第16條第1項亦有明文，併裁定如主
    文第2項。
中　　華　　民　　國　　111 　年　　4 　　月　　11　　日
                臺灣臺中地方法院民事庭  
                      法  官  王奕勛
上為正本係照原本作成
本件不得抗告
本裁定已於民國111年4月11日下午4時整公告。
中　　華　　民　　國　　111 　年　　4 　　月　　11　　日
                      書記官  賴亮蓉